臺灣高等法院臺南分院刑事判決　　　　 96年度上易字第307號
上　訴　人　臺灣雲林地方法院檢察署檢察官
被　　　告　甲○○
　　　　　　　　　　（現另案於臺灣臺南監獄臺南分監執行中
上列上訴人因被告恐嚇等案件，不服臺灣雲林地方法院96年度易
字第27號中華民國96年4月9日第一審判決（起訴案號：臺灣雲林
地方法院檢察署95年度偵字第4904號），提起上訴，本院判決如
下：
    主  文
原判決關於恐嚇取財部分撤銷。
甲○○幫助意圖為自己不法之所有，以恐嚇使人將本人之物交付
，累犯，處有期徒刑柒月。
其餘上訴駁回。
    事  實
一、甲○○前因犯俗稱擄鴿勒贖之恐嚇取財案件，經本院以94年
    度上訴字第696號判處有期徒刑5月，於民國94年11月14日確
    定，並於94年12月14日易科罰金執行完畢；再因擄鴿勒贖案
    件，經臺灣南投地方法院於95年6月27日，以95年度易字第
    129號判處有期徒刑1年6月確定。
二、因甲○○曾與真實姓名年籍不詳綽號「酒空仔」之成年男子
    共犯擄鴿勒贖案件，綽號「酒空仔」之成年人應允支付一筆
    費用予甲○○作為訴訟之用，甲○○明知綽號「酒空仔」之
    成年人係以擄鴿勒贖為業，詎不知悔悟，能預見提供本人所
    有之金融機構存摺帳戶予他人使用，他人將可能利用其所提
    供之帳戶遂行恐嚇取財之非法犯行，仍不違背其本意，竟基
    於幫助他人實施恐嚇取財之不確定故意，而於95年7月初某
    日，竟將其在斗六郵局所開設帳戶（帳號：
    0000000-0000000號），在不詳地點將該帳戶之帳號，告知
    予該真實姓名年籍不詳綽號「酒空仔」之成年人，而使真實
    姓名年籍不詳之綽號「酒空仔」之成年人得知上開金融機構
    帳戶後，得用以供犯罪作為犯罪贓款匯進提出之人頭帳戶所
    用，使偵辦恐嚇取財案件之檢察官及司法警察無從查知其真
    正身分，嗣該真實姓名年籍不詳綽號「酒空仔」之成年人，
    即意圖為自己不法之所有，於95年7月21日上午某時，在雲
    林縣梅林山區，先竊得乙○○所有之鴿子21隻後，而於95年
    7月21日上午9時許，以電話撥打記載於鴿子腳環之電話號碼
    予乙○○，向乙○○恫稱：如不匯款至伊所指定之帳戶，就
    要將鴿子殺掉等語之方式，致乙○○因心生恐懼其所有鴿子
    遭遇不測，乃依指示於當日上午11時18分許，將新臺幣
    33,000元匯至上開甲○○所開設帳戶內，甲○○經綽號「酒
    空仔」之成年人通知後，旋於當日將上開款項提領一空，嗣
    乙○○所有之鴿子於當日僅飛回19隻，乙○○乃檢具匯款執
    據報警處理，始查獲甲○○。
二、案經乙○○訴由雲林縣警察局西螺分局報告臺灣雲林地方法
    院檢察署檢察官偵查起訴。
    理  由
甲、有罪部分
壹、證據能力方面
    按被告以外之人於審判外之言詞或書面陳述，除法律有規定
    者外，不得作為證據，刑事訴訟法第一百五十九條第一項固
    定有明文。惟被告以外之人於審判外之陳述，雖不符同法第
    一百五十九條之一至之四之規定，而經當事人於審判程序同
    意作為證據，法院審酌該言詞陳述或書面陳述作成時之情況
    ，認為適當者，亦得為證據。又當事人、代理人或辯護人於
    法院調查證據時，知有第一百五十九條第一項不得為證據之
    情形，而未於言詞辯論終結前聲明異議者，視為有前項之同
    意，同法第一百五十九條之五亦定有明文。查證人即被害人
    乙○○於警訊所為之陳述，為審判外之陳述而屬傳聞證據，
    暨其他相關具傳聞性質之證據資料，公訴人、被告於審判程
    序中對於前述證人乙○○於警詢之證述暨其他上開相關具傳
    聞性質之證據資料之證據能力，均表示沒有爭執，且迄於言
    詞辯論終結前亦未聲明異議。本院審酌證人陳述及證據資料
    作成時之情況，核無違法取證或其他瑕疵，且為證明本件犯
    罪事實所必要之重要關係事項，認為以之作為證據為適當，
    上開證人於審判外之陳述及相關證據資料，自得做為證據，
    合先敘明。
貳、認定犯罪事實所憑之證據及理由
一、訊據被告甲○○矢口否認涉犯有共同恐嚇取財或幫助恐嚇取
    財之犯行，辯稱：「可能是我乙名綽號【酒空仔】的朋友向
    他人竊鴿勒贖後，將我所有金融帳戶報給被害人匯款給我，
    因為他要幫我處理乙筆律師費。」（見警卷第三頁）、「（
    能否提供酒空的連絡方式？）他都在林內山區、二水、台南
    、銅鑼等地網鴿，我要透過朋友「景仔」才能找他。」（見
    偵查卷第四五頁）、「七月份【酒空仔】有約我出面，說要
    幫我請律師，但我不知道他是恐嚇擄鴿。」、「不是這樣的
    ，因為七月初【酒空仔】和我見過面就沒有再聯絡，那天下
    午他打電話給我說錢已經匯進來，叫我去領錢，然後就掛電
    話，後來就沒有再見面，且我也不知道【酒空仔】的電話。
    」（見本院上訴卷第二八頁、第四五頁）云云。經查：
（一）證人即被害人乙○○於警詢時證述：「我是於95年07月21
      日上午約六時三十分將賽鴿載往屏東縣地區練習，於當日
      中午九時許接獲一通沒有顯示電話號碼電話，歹徒稱我所
      有之賽鴒二十一隻在其手上，要我依其指定之帳號（
      Ｚ0000000000000號）匯款新台幣三萬三仟元，如不從就要
      將鴿子殺死。我有依其指定之帳戶去匯款新台幣三萬三仟
      元，有郵政國內匯款執據為證。」、「（你匯款之後賽鴿
      有無回來？）當天有回來十九隻鴿子。」等語（見警卷第
      9頁），則證人乙○○確因接獲不詳姓名之人之電話，恫
      嚇稱如不從就要將鴿子殺死，要求至提款機匯款，才放回
      鴿子等語，致乙○○心生畏懼，即依其指示匯款三萬三千
      元至指定之被告上開斗六郵局之帳戶等情，復有郵政國內
      匯款執據（見警卷第21頁）、甲○○郵局帳號─查詢帳戶
      最近交易資料（見警卷第22頁）在卷可參。而被告自警詢
      、偵查、原審及本院審理時，於證人乙○○匯款當日立即
      遭被告提領三萬三千元，有上開明細表影本一份在卷可參
      ，足見上開被告所有之斗六郵局之帳戶，確有作為綽號「
      酒空仔」之成年人實施恐嚇取財之工具，顯然綽號「酒空
      仔」之成年人實有取得上開郵局帳戶之資料甚明，足認被
      告所開立之上開郵局帳戶，確曾由恐嚇被害人乙○○之綽
      號「酒空仔」之成年人，作為實施恐嚇取財犯行之工具無
      訛。
（二）被告於偵查中供述：「（能否提供酒空的連絡方式？）他
      都在林內山區、二水、台南、銅鑼等地網鴿，我要透過朋
      友「景仔」才能找他。」（見95年偵字第4904號偵查卷第
      45頁）、於本院審理時亦為相同之陳述（見本院上訴卷第
      45頁），並審酌被告「前因與真實姓名不詳而綽號「酒空
      」之成年男子，共同謀議以俗稱擄鴿勒贖之犯罪模式，共
      同基於為自己不法所之概括犯意聯絡，自九十五年一月初
      某日起，先推由該綽號「酒空仔」之成年男子，在彰化縣
      二水鄉山區，以架設鳥網捕捉比賽鴿子之方式，連續竊取
      楊進旺等人之鴿子，再由甲○○分別撥打記載於該鴿子腳
      環電話予楊進旺等人，向楊進旺等人恫稱：如不匯款至其
      所指定的帳戶，就要將鴿子殺掉等語之方式，使如附表二
      所示楊進旺等人因恐懼所有鴿子遭遇不測，乃依其指示之
      金額，匯至甲○○指示之局號0000000號，帳號0
      000000號，戶名為石銘棟之帳戶或局號00000
      00號，帳號0000000號，戶名為許晉財之帳戶內
      ，甲○○得知被害人匯入款項後，即將上開款項提領一空
      ，並將鴿子釋放或交還鴿主，甲○○每提領新臺幣一千元
      （下同）即獲得一百元之報酬。」之犯行，經臺灣南投地
      方法院以其與「酒空仔」之成年人共同連續犯恐嚇取財罪
      ，判處有期徒刑一年六月等情，此為被告所供承不諱，並
      有臺灣南投地方法院95年度易字第129號判決書（見95年
      他字第1105號偵查卷第30至34頁）可參，而被告於本院審
      理時供述：「（金融卡、存摺、印章放在那裡？）不知道
      ，因為八月搬過家。」等語，則被告既已知悉綽號「酒空
      仔」之成年人係一直在從事擄鴿勒贖之不法情事，況且無
      法對其所有之上開郵局帳戶之存摺、印章及金融卡之去處
      及現在放置之地點，均無法交待清楚，亦無法提出足資本
      院調查之證據，可見被告對於提供上開郵局帳戶予綽號「
      酒空仔」之成年人，應有對該人提出恐嚇取財之助力，使
      該人得順利遂行恐嚇取財之犯行之不確定故意，而本件尚
      無其他積極證據足資證明被告係與綽號「酒空仔」對恐嚇
      取財間，有何謀議或實行恐嚇取財之要件行為，故而尚難
      認被告與該「酒空仔」之成年人係共同正犯。
（三）又金融帳戶為個人理財之工具，申請開設金融帳戶並無任
      何特殊之限制，一般民眾皆能自由申請開戶，並得同時在
      不同金融機構申請多數存款帳戶使用，乃眾所周知之事實
      ，依一般人之社會生活經驗，倘係合法收入，本可自行向
      金融行庫開戶使用，而無向他人蒐購帳戶之必要。苟見不
      以自己名義申請開戶，反向他人索借或蒐購金融機構帳戶
      使用，衡情應能懷疑借用或蒐購帳戶之人目的在於恐嚇或
      詐取他人財物後供洗錢之用。被告於案發時為四十六歲之
      成年人，已有相當之社會歷練，又近來詐欺或恐嚇取財之
      犯罪類型層出不窮，該等犯罪，多數均係利用他人帳戶作
      為詐欺所得財物之出入帳戶，並經媒體廣為披載，被告對
      此當無不知之理，是以，縱使其並不確知所提供之帳戶，
      係遭他人用以對證人即被害人乙○○恐嚇取財，亦無法確
      知取得帳戶之人係以何種方法於何時地為恐嚇取財之具體
      內容，惟其對於其所提供之上揭帳戶，將遭人作為恐嚇或
      詐欺取財犯行所得財物匯入及提領之工具使用，應有概括
      之認識，且可預見其發生，竟仍同意提供，顯對帳戶供他
      人取得不法犯罪所得之用，亦不違背其本意，且其無確信
      帳戶不至遭利用為犯罪之用，仍將帳戶提供他人，足認被
      告實有幫助他人犯罪之不確定故意。
（四）綜上所述，被告所為上開辯解，均屬事後卸責之詞，不足
      採信，本件事證明確，被告幫助恐嚇取財之犯行，堪以認
      定，應依法論科。
參、論罪科刑之理由
一、按刑法上之幫助犯，係對於犯罪與正犯有共同之認識，而以
    幫助之意思，對於正犯資以助力，而未參與實施犯罪之行為
    者而言（最高法院75年度臺上字第1509號、84年度臺上字第
    5998、6475號、88年度臺上字第1270號判決亦同此意旨）。
    是以，如未參與實施犯罪構成要件之行為，且係出於幫助之
    意思提供助力，即屬幫助犯，而非共同正犯。又按幫助犯係
    從屬於正犯而存在，正犯成立犯罪為從犯不可或缺之要件。
    準此，幫助犯之刑責自應視其幫助該犯罪者成立何罪而定，
    如該犯罪者係以恐嚇取財犯罪者，則該幫助犯提供帳戶之行
    為即有幫助恐嚇取財之故意或不確定故意，即應成立幫助恐
    嚇取財罪。又正犯與幫助犯之基本社會事實同一，不生變更
    起訴法條之問題（最高法院95年度台上字第4484號判決意旨
    參照）。
二、又查被告提供其上開斗六郵局所開設帳戶（帳號：
    0000000-0000000號），在不詳地點將上開郵局帳戶之帳號
    ，告知予綽號「酒空仔」之成年人，而使真實姓名年籍不詳
    綽號「酒空仔」之成年人士得以實行恐嚇取財，而助其取得
    恐嚇取財他人款項之行為，顯係基於幫助之犯意，參與恐嚇
    取財構成要件以外之行為，為幫助犯。核被告所為，係犯刑
    法第三百四十六條第一項之恐嚇取財罪之幫助犯。
三、查被告前因犯俗稱擄鴿勒贖之恐嚇取財案件，經本院以94年
    度上訴字第696號判處有期徒刑5月，於94年11月14日確定，
    並於94年12月14日易科罰金執行完畢，有臺灣高等法院被其
    於有期徒刑執行完畢後五年內故意再犯本件有期徒刑以上之
    罪，係屬累犯，應依刑法第47條之規定加重其刑。
四、被告幫助該綽號「酒空仔」為恐嚇取財之犯罪，應依刑法第
    三十條第二項之規定論以幫助犯，並依法減輕其刑，並依法
    先加重後減輕之。
肆、撤銷改判之理由
一、原審認被告恐嚇取財罪尚屬不能證明，因而諭知被告無罪之
    判決固非無見，然查：被告上開犯行，應係犯刑法第346條
    第1項之幫助犯，原審未予細查，詳為勾稽全案證據調查所
    得，誤認被告恐嚇取財部分尚屬不能證明，容有未洽。檢察
    官上訴意旨據以指摘原判決不當，為有理由，應由本院將上
    開部分之判決（即恐嚇取財部分）撤銷改判，以期適法。爰
    審酌被告將其所有之郵局帳戶等資料由綽號「酒空仔」之成
    年人使用，幫助恐嚇取財，因此阻礙警方之查緝，而得以逍
    遙法外，免受法律制裁，且被告屢次再犯同性質之罪（無論
    正犯或幫助犯），若不以適度刑罰制裁，顯無法抑制擄鴿勒
    贖之發生，且被告犯後否認犯行態度欠佳，不知悔悟，所幸
    利用此帳戶恐嚇只此一次等一切情狀，量處有期徒刑七月，
    以資懲儆。
二、按刑罰之量定，固屬法院自由裁量之職權行使，惟刑事審判
    之量刑，在於實現刑罰權之分配的正義，故法院對科刑判決
    之被告量刑，應符合罪刑相當原則，使罰當其罪，以契合人
    民之法律感情。此所以刑法第五十七條明定科刑時應審酌一
    切情狀，尤應注意該條所列各款情形，以為科刑輕重之標準
    。又刑之量定首在矯治、改善行為人反社會危險性，因此科
    刑時除應注意審酌該條第九款犯罪所生之客觀影響外，對於
    其餘依據主觀主義及防衛社會之精神所釐訂行為人主觀上之
    犯罪動機、犯罪時所受之刺激等項，仍應特別加以審酌，本
    院審酌上情，量處有期徒刑七月，亦無違一般人民之法律感
    情。
乙、無罪部分（駁回部分）
一、公訴意旨另以：被告甲○○前因俗稱擄鴿勒贖之恐嚇取財案
    件，經臺灣高等法院臺南分院於民國94年11月14日，以94年
    度上訴字第696號判處有期徒刑5月確定，於94年12月14日易
    科罰金執行完畢；再因擄鴿勒贖案件，經臺灣南投地方法院
    於95年6月27日，以95年度易字第129號判處有期徒刑1年6月
    確定。詎猶不知悔改，復夥同綽號「酒空仔」之不詳姓名成
    年男子，共同意圖為自己不法之所有，於95年7月21日上午
    ，在雲林縣梅林山區，共同以架設鳥網捕捉鴿子之方式，竊
    取乙○○所有之鴿子21隻得手，因認被告涉犯刑法第320條
    第1項之竊盜罪嫌云云。
二、按犯罪事實應依證據認定之，無證據不得認定犯罪事實；又
    不能證明被告犯罪者，應諭知無罪之判決，刑事訴訟法第
    154條第2項、第301條第1項分別定有明文。而認定犯罪事實
    所憑之證據，雖不以直接證據為限，間接證據亦包括在內，
    然無論直接或間接證據，其為訴訟上之證明，須於通常一般
    之人均不致有所懷疑，而得確信其為真實之程度者，始得據
    為有罪之認定，倘其證明尚未達到此一程度，而有合理之懷
    疑存在，致使無從形成有罪之確信，根據罪疑唯輕、罪疑為
    有利被告之原則，即不得遽為不利被告之認定，最高法院76
    年臺上字第4986號著有判例可參。次按刑事訴訟法第161條
    第1項規定：檢察官就被告犯罪事實，應負舉證責任，並指
    出證明之方法。因此，檢察官對於起訴之犯罪事實，應負提
    出證據及說服之實質舉證責任。倘其所提出之證據，不足為
    被告有罪之積極證明，或其指出證明之方法，無從說服法院
    以形成被告有罪之心證，基於無罪推定之原則，自應為被告
    無罪判決之諭知，最高法院92年臺上字第128號亦著有判例
    可參。
三、本件公訴人認被告甲○○涉犯刑法第320條第1項竊盜罪罪嫌
    ，無非係以：（一）被害人乙○○於警詢時之指訴。（二）
    郵政國內匯款執據、甲○○郵局帳號-查詢帳戶最近交易資
    料。（三）被告甲○○自白曾由其所有上開郵局帳戶內提領
    被害人乙○○所匯入之新台幣33,000元。（四）偵查佐林有
    文之職務報告及蒐證照片。（五）車籍作業系統-查詢認可
    資料。（五）台灣南投地方法院95年度易字第129號判決書
    等資為其論據。
四、訊據被告甲○○固不否認有從其所有之郵局帳戶內提領
    33,000元花用之事實，惟堅詞否認其涉有本件犯行，辯稱：
    「鴿子不是我抓的，勒贖的電話不是我打的，若我知道酒空
    仔是去抓人家的鴿子，我也不會讓我的帳戶給他用。錢是我
    去領的，但那是『酒空』說要幫我出的律師費，因為我有一
    件和他一起犯的前案，他說他要幫我出律師費。至於本案所
    領的3萬3千元後來我沒有給律師，我把這筆錢拿去當舖把機
    車贖回，還有拿去繳信用卡8千元的錢，剩下繳房租、電話
    費花掉。」等語。經查：
（一）被害人乙○○所有之鴿子曾於95年7月21日上午遭綽號「
      酒空仔」之竊鴿者捕捉，乙○○並收到電話恐嚇：「如不
      匯款至我所指定之帳戶，就要將鴿子殺掉。」，乙○○因
      恐懼所有之鴿子遭遇不測，乃依指示於當日上午11時18分
      許，將33,000元匯至甲○○申設之郵局局號0000000號，
      帳號0000000號之帳戶內，隨後乙○○所有之鴿子飛返19
      隻，此事實業據被害人乙○○警詢時指證明確，並有郵政
      國內匯款執據、甲○○郵局帳號-查詢帳戶最近交易資料
      足憑。惟此部分事實僅能證明被害人乙○○所有之鴿子遭
      該「酒空仔」者竊取，然尚無法推論或臆測被告確有與綽
      號「酒空仔」者，對於竊取被害人乙○○鴿子等情，有何
      謀議或參與竊取鴿子行為之實行，應認並無積極證據足資
      證明被告確與綽號「酒空仔」有何共同犯竊盜罪，被告所
      辯並無參與竊鴿行為，尚堪採信。
（二）又證人員警即林有文雖在職務報告中記載「經多次勘查及
      埋伏守候，曾於95年9月6日、11日看見甲○○獨自駕駛
      H6Q-736號重機車停放梅林山區下再徒步上山，並於95年9
      月18日上午約10時30分許由官猛宋駕駛L2-2156號自小客
      車載甲○○至山下，二人所架設擄鴿地點無人居住，平常
      較少有人上山，出入該山區只有兩條鄉○○路，上山必須
      徒步約30分鐘，網鴿地點非常隱蔽，若未徒步上山自山下
      無從察覺有架網擄鴿。在竊鴿地點以彈弓攻擊鴿子，讓鴿
      子驚慌撞網再取下鴿子，根據鴿子腳環上聯絡電話向鴿主
      恐嚇取財等語」（見95偵4904號卷第77至78頁），此與其
      於原審審理中到庭結證所稱：「我任職於西螺分局偵查隊
      ，95年7月20幾日，被害人乙○○匯款後報警處理，我們
      依據乙○○的郵局匯款單，先調閱甲○○的戶籍資料，我
      們原想先聲請搜索票，後來我們就去甲○○戶籍地勘查，
      發現甲○○沒有住在戶籍地，後來我們就到山上現場勘查
      ，有一天，我們發現甲○○騎乘銀色Ｈ6Ｑ─736重型機車
      ，但那時我們還不認識他是甲○○，後來我們去查該部機
      車的車籍資料，發現跟甲○○的開戶資料相同，才報請檢
      察官指揮偵辦。我們是在架設網子山下的小山路上，發現
      甲○○剛好要騎車下來，後來我們聲請拘票，偵查隊有派
      2部車去那邊埋伏，我們有看到甲○○在山區附近，他們
      是開車去，他還有下車抽煙，但他沒有上山，所以拘提未
      成功，我總共看過2次。1次是看到甲○○騎機車，第2次
      就是甲○○他們駕車到山下小路，第2次甲○○有下車抽
      菸，但車上駕駛是誰，我們不清楚。本案我們有先去現場
      勘查，把網鴿的位置及四方的產業道路仔細摸索，將他們
      可能走的路熟悉，發現甲○○騎乘銀色重機車機車往該方
      向走，所以我們我們研判他涉嫌重大」等語，在見過被告
      幾次面，及被告乘坐汽車那次是否是由官猛宋駕車等節已
      有所出入，其證詞非無瑕疵。況縱認證人林有文所述被告
      確實有在該處山區出沒之詞為真。惟本件被害人鴿子遭竊
      地點，是否係證人林有文所查訪之雲林縣古坑梅林山區，
      亦或其他之山區（如被告甲○○前案係在彰化縣二水山區
      竊鴿），已欠明瞭，且證人林有文前往梅林山區勘查，發
      現被告出沒該處之時，距離本件竊鴿之時亦有相當時日，
      則即使被告其後有於該處山區出沒，亦難認與本案有必然
      之關連，故證人林有文所為之證述，不足為不利益於被告
      之認定。另外，卷附之對網鴿照片6張（95他1105號卷第
      15至17頁），只能證明該處地點有網鴿網子等物，不能證
      明與被告有關，自不能即據以認定被告犯罪。
五、綜上所述，公訴人所舉之證據，不足積極證明被告有與綽號
    「酒空仔」間，對於竊盜罪有何犯意聯絡及行為分擔，亦無
    積極證據足資證明被告有何竊盜之行為，且無從證明被告主
    觀上有竊盜之犯意及不法意圖，復查無其他積極證據足認被
    告有何竊盜之犯行，公訴人所指被告之犯罪嫌疑，仍有合理
    之懷疑存在，揆諸前開法律規定及判例意旨，既不能證明被
    告犯罪，爰依法為無罪之諭知。
六、綜上各情，證人林文有原審所為上揭不利被告之證詞，既均
    有前開合理之懷疑，難認屬實情，且又查無任何被告確涉犯
    有竊盜犯行之相關事證。再檢察官所舉證據及法院依法定職
    權調查所得之證據，尚未達於通常一般人均不致有所懷疑之
    程度，被告所辯並無上開竊盜犯行，尚堪採信，此外復查無
    其他積極證據足資證明被告確有竊盜之犯行，應認為不能證
    明被告犯罪，尚難以臆測或假設性之推論，遽以認定被告犯
    竊盜罪。本院經核原判決認事用法俱無不合，檢察官上訴意
    旨稱原判決認定事實及適用法律違誤，指摘原判決不當，為
    無理由，應予駁回其上訴。
丙、適用之法律
一、依刑事訴訟法第368條、第369條第1項前段、第364條、第
    299條第前段。
二、刑法第346條第1項、第47條、第30條第1項前段、第2項、刑
    法施行法第1條之1。
本案經檢察官邱克斌到庭執行職務。
中　　華　　民　　國　　96　　年　　6 　　月　　29　　日
                  刑事第二庭    審判長法　官  葉居正
                                      法　官  郭千黛
                                      法　官  吳森豐
以上正本證明與原本無異。
不得上訴。
　　　　　　　　　　　　　　　　　　　書記官  李梅菊
中　　華　　民　　國　　96　　年　　6 　　月　　29　　日
附錄論罪科刑法條：
中華民國刑法第三百四十六條第一項：
意圖為自己或第三人不法之所有，以恐嚇使人將本人或第三人之
物交付者，處6月以上5年以下有期徒刑，得併科1千元以下罰金
。
